臺灣板橋地方法院交通事件裁定　　　 100年度交聲字第1575號
原處分機關　交通部公路總局臺北區監理所
異　議　人　高進發
即受處分人
上列異議人即受處分人因違反道路交通管理處罰條例事件，對於
交通部公路總局臺北區監理所於民國100 年4 月25日所為之裁決
處分（北監自裁字第裁40-C00000000號），聲明異議，本院裁定
如下：
    主  文
異議駁回。
    理  由
一、原處分意旨略以：異議人即受處分人高進發於民國100 年1
    月27日7 時40分許，駕駛車牌號碼9K-3060 號自用小客車，
    行經新北市○○區○○路與裕民街口時，有「駕車行經有燈
    光號誌管制之交岔路口闖紅燈（紅燈左轉，龍安路左轉裕民
    街）」之違規行為，經新北市政府警察局新莊分局光華派出
    所（下稱原舉發機關）員警攔停後，填製新北市政府警察局
    北警交字第C00000000 號舉發違反道路交通管理事件通知單
    （下稱舉發通知單）當場舉發，再經交通部公路總局臺北區
    監理所（下稱原處分機關）於100 年4 月25日以北監自裁字
    第裁40-C00000000號違反道路交通管理事件裁決書，依道路
    交通管理處罰條例第53條第1 項之規定，裁處罰鍰新臺幣（
    下同）2,700 元，並依同條例第63條第1 項第3 款（原處分
    疏未敘明第3 款）之規定，記違規點數3 點。
二、異議意旨略以：伊在左轉時，本來燈號還是綠黃燈，因其後
    轉換成紅燈過快伊方遭舉發，如果係在綠燈時轉彎恰遇紅燈
    而不前進，是會妨礙交會路口其他車輛的行進，故伊於當時
    只得直接轉入裕民街，主觀上應非故意，另請審酌伊身體狀
    況不佳，醫藥費用甚還須向他人支借，懇請能減輕罰鍰數額
    ，減輕負擔云云，為此聲明異議，請求撤銷原處分云云。
三、按汽車駕駛人，行經有燈光號誌管制之交岔路口闖紅燈者，
    處新臺幣1,800 元以上5,400 元以下罰鍰；又汽車駕駛人駕
    駛汽車違反道路交通管理處罰條例第53條規定者，除應依該
    條所規定之罰鍰處罰外，並記違規點數3 點，道路交通管理
    處罰條例第53條第1 項、第63條第1 項第3 款分別定有明文
    。
四、經查：
（一）異議人對於其曾於前揭時間，駕駛上開車輛，行經新北市
      新莊區○○路、裕民街設有燈光號誌管制之交岔路口，並
      在自龍安路左轉進入裕民街後為原舉發機關員警攔停，並
      開立本件舉發通知單之事實並不爭執，首得信此屬實。且
      異議人確係在龍安路號誌變為紅燈之後始行左轉因而違規
      此節，更可由證人即舉發員警嚴若聖於本院具結所述之：
      當時伊在執行交通疏導勤務，那天是基測，丹鳳國中是基
      測考場，在伊站立位置下行約1 、2 百公尺處，伊則在裕
      民街的裕民國小旁邊，距離路口大約10至20公尺左右，伊
      看到裕民、龍安路口紅綠燈已經轉成紅燈，該路口是T 字
      路口，即裕民街之號誌是綠燈，裕民街的燈號變為綠燈後
      約3 秒，伊就看到異議人開自小客車從龍安路紅燈左轉，
      當時伊攔停後就依法進行開單舉發，異議人說希望不要開
      單，並未爭執他的違規事實等語當中，獲致清楚印證，證
      人非但將異議人之違規前後經過描述明確，亦完整把異議
      人確係在燈號已變換為紅燈之後，方駕車駛過路口進而左
      轉之狀況予以呈現，而針對其自身所在位置，異議人行進
      方式，燈號變換時兩人相對距離等相關情節，證人所為以
      上記敘更可謂屬鉅細靡遺，遑論證人身為執法人員，與異
      議人素不相識，原無任何宿怨仇隙可言，發現異議人前開
      違規行為，純因偶然位於該地執行勤務而致，其當無在執
      行勤務中，濫行舉發異議人之任何不法動機，甚甘冒偽證
      之罪責，於本院調查中到庭具結為虛偽之陳述，以羅織誣
      陷異議人之可能或必要，且其所述之間復無足為影響陳稱
      憑信性之嚴重瑕疵，相較異議人僅以空泛方式陳稱其在轉
      入裕民街時，燈號尚僅呈現綠黃狀態所言，孰者可信，應
      已明甚。
（二）異議人謂該處路口燈號係在其左轉期間突然轉變，致其無
      從防範，然經本院依職權向管理機關分別函查後，早即確
      認該路口於異議人違規當下之燈號轉換情形，就龍安路上
      之狀況而言，在由綠燈轉換為紅燈之過程中，其間黃燈顯
      示秒數長達4 秒，在裕民街轉為綠燈之前，兩路口復有號
      誌全紅之2 秒重疊時間，此觀諸新北市政府交通局100 年
      6 月10日北交工字第1000591806號函附說明即可知悉，是
      異議人既係在證人眼見裕民街燈號轉為綠燈之後約略3秒
      ，才由龍安路上左轉進入，據此更可知其所持是在燈號轉
      變之間左轉裕民街之說法全屬無稽，況查該日龍安路、裕
      民街之燈號顯示並無故障報修紀錄乙情，另為本院電聯新
      北市交通局交通管制工程科後查證屬實，有本院辦理刑事
      案件電話記錄查詢表存卷可參，由是益足徵異議人另稱號
      誌轉變過速云云，同為無稽。異議人又辯以在綠燈仍亮時
      轉彎恰遇紅燈，員警通常不會開單，如果倒車反而違規，
      暫停不動更可能造成來車通行，衡以本與其於本件所生之
      違規情節無涉，異議人任意援引並作如上之錯誤解讀，自
      仍不足憑以為有利於其之認定。
（三）退步言之，本件異議人從不否認其轉彎時該路段燈號標誌
      已出現黃燈燈號顯示，則異議人行駛而至見及黃燈閃爍時
      ，必已知悉數秒之後即將轉變為紅燈，卻仍不予減速，而
      於紅燈亮起時方轉彎駛入裕民街上，就此原難謂非故意闖
      越該處交岔路口之紅燈。縱使異議人斯時真因未施予足夠
      注意而忽略號誌轉變之事實，終致闖越該處交岔路口紅燈
      因而違規，則所存有之疏忽，參照行政罰法第7 條第1 項
      之規定，異議人亦應負起過失之責，且憑異議人之智識經
      驗對此復存預見可能，從而其對是日駕駛自小客車闖越紅
      燈號誌管制交岔路口之所為，自不得單以並無故意之辯解
      ，即逕自主張對違規闖越紅燈此節全無過咎。
五、綜上所述，本件異議人確曾於前揭時、地，有「駕車行經有
    燈光號誌管制之交岔路口闖紅燈」之違規行為，事證明確。
    原處分機關審酌違規相關情節，援引道路交通管理處罰條例
    第53條第1 項、第63條第1 項第3 款，與道路交通管理事件
    統一裁罰基準表所示，認異議人存有本件違規行為，裁處異
    議人罰鍰2,700 元，並記違規點數3 點，核無違誤可言，異
    議人另以其經濟狀況不佳為由求予減罰，如為實情確值同情
    ，惟本件原處分內容既無不當違法之處，本院自無從遽為減
    少異議人所受罰鍰之裁定，異議人宜另向原處分機關申辦罰
    鍰給付之分期，藉以緩解自身負擔，此方為適法良策，故本
    件異議人之異議為無理由，應予駁回。
據上論斷，應依道路交通事件處理辦法第18條，裁定如主文。
中    華    民    國   100    年    6     月    22    日
                  交通法庭    法  官  盧軍傑
上列正本證明與原本無異。
如不服本裁定，應於裁定送達後五日內敘明抗告理由，向本院提
出抗告狀。
                              書記官  周玉茹
中    華    民    國   100    年    6     月    23    日